臺灣雲林地方法院刑事判決
110年度交易字第323號
公  訴  人  臺灣雲林地方檢察署檢察官
被      告  鍾招智


選任辯護人  張佩君律師
上列被告因過失傷害案件，經檢察官提起公訴（110年度偵字第3
293號），於審判中，被告就被訴事實為有罪之陳述，經合議庭
裁定由受命法官獨任進行簡式審判程序，判決如下：
    主  文
鍾招智犯過失傷害罪，處有期徒刑參月，如易科罰金，以新臺幣
壹仟元折算壹日。
    事實及理由
壹、犯罪事實
一、鍾招智於民國109年11月12日上午6時5分許（起訴書誤載為
    上午6時50分許，業經檢察官當庭更正），駕駛車牌號碼000
    0-00號自用小客車，沿雲林縣臺西鄉臺西村中山路由西往東
    方向行駛（起訴書誤載為由東往西方向行駛，業經檢察官當
    庭更正），行經中山路與民權路交岔路口，欲左轉民權路由
    南往北方向行駛，本應注意汽車行駛至交岔路口，左轉彎時
    ，應行至交岔路口中心處左轉，不得占用來車道搶先左轉，
    且不得跨越槽化線，並應注意車前狀況，隨時採取必要安全
    措施，而依當時天候晴、晨光（起訴書誤載，本院逕予更正
    ）、柏油路面乾燥、無缺陷、無障礙物、視距良好等情，並
    無不能注意之情形，竟疏未注意及此，未行至交岔路口中心
    即跨越槽化線，搶先左轉駛入民權路對向車道。適有行人吳
    天佑自民權路東側由東南往西北跨越民權路（起訴書誤載為
    自中山路北向車道旁，從步穿越中山路，業經檢察官當庭更
    正），欲步行至對向之雲林縣警察局臺西分局，亦未注意左
    右無來車，小心迅速穿越，貿然於劃設有行車分向線路段，
    欲跨入槽化線穿越民權路，雙方均閃避不及，因而發生碰撞
    ，吳天佑遭撞倒地，而受有頭皮鈍傷、下背挫傷、左膝部擦
    挫傷、牙齒斷裂、牙髓壞死、牙根吸收等傷害。鍾招智於肇
    事後未被發覺前，主動留待現場於警方前來處理時表明為肇
    事者而自首接受裁判。
二、案經吳天佑訴由雲林縣警察局臺西分局報告臺灣雲林地方檢
    察署檢察官偵查起訴。
貳、程序部分
　　被告鍾招智所犯之罪，係死刑、無期徒刑、最輕本刑為3年
    以上有期徒刑以外之罪，亦非高等法院管轄第一審案件，被
    告於審理程序就前揭被訴事實為有罪之陳述，經依法告知簡
    式審判程序之旨，並聽取當事人之意見後，本院合議庭認無
    不得或不宜依簡式審判程序進行之情形，爰依刑事訴訟法第
    273條之1第1項規定，裁定本案由受命法官獨任進行簡式審
    判程序，是本案之證據調查，依同法第273條之2規定，不受
    同法第159條第1項、第161條之2、第161條之3、第163條之1
    及第164條至第170條規定之限制。
參、認定犯罪事實所憑之證據及理由
一、上開犯罪事實，業據被告於本院審理時坦承不諱（本院卷第
    313頁、第321頁、第333至第334頁），核與證人即告訴人吳
    天佑於警詢、偵查及本院審理時之證述大致相符（偵卷第17
    頁至第19頁、第91頁至第95頁，本院卷第229頁至第244頁）
    ，並有長庚醫療財團法人雲林長庚紀念醫院、嘉義長庚紀念
    醫院診斷證明書2份（偵卷第21頁、第23頁）、道路交通事
    故現場圖（偵卷第25頁）、道路交通事故調查報告表㈠、㈡（
    偵卷第27頁、第29頁）、現場照片7張（偵卷第31頁至第34
    頁）、車輛詳細資料報表（偵卷第39頁）、雲林縣警察局臺
    西分局交通分隊道路交通事故肇事人自首情形紀錄表（偵卷
    第41頁）、被告駕駛執照正面影本（偵卷第45頁）、Google
    地圖及街景圖5張（偵卷第77頁至第85頁）、雲林縣警察局
    臺西分局110年10月12日雲警西交字第1100014941號函暨員
    警110年10月6日職務報告及相關資料各1份（本院卷第35頁
    至第42頁）、告訴人個人就醫紀錄查詢結果列印畫面1份（
    本院卷第77頁）、長庚醫療財團法人雲林長庚紀念醫院110
    年11月23日長庚院雲字第1101150300號函1份（本院卷第85
    頁）、雲林縣警察局臺西分局111年1月21日雲警西偵字第11
    00017354號函暨員警110年1月5日職務報告及修正後現場圖
    各1份、蒐證照片2張（本院卷第91頁至第101頁）、交通部
    公路總局嘉義區監理所嘉雲區車輛行車事故鑑定會鑑定意見
    書（本院卷第154頁至第158頁）、長庚醫療財團法人嘉義長
    庚紀念醫院111年5月24日長庚院嘉字第1110550157號函（本
    院卷第166頁、第167頁）、道路交通標誌標線號誌設置規則
    第171條法規列印畫面1紙（本院卷第124頁）、被告提供之
    現場照片1張（本院卷第144頁）、被告手繪現場圖1張（本
    院卷第146頁）、交通部路政司94年8月29日路臺監字第0940
    411659號函1份（本院卷第178頁、第179頁）、每日天文現
    象查詢結果列印畫面1份（本院卷第200頁）、雲林縣警察局
    臺西分局111年7月29日雲警西偵字第1110011988號函暨檢附
    雲林縣警察局勤務指揮中心受理110報案紀錄單、員警職務
    報告各1份（本院卷第265頁至第268頁）、交通部公路總局1
    11年8月31日路覆字第1110090903號函暨檢附之覆議意見書
    （本院卷第279頁至第283頁）、告訴人於審理程序手繪標示
    行走路線之現場圖1張（本院卷第253頁）、Google街景圖測
    量距離圖示1張（本院卷第343頁）在卷可稽，堪認被告之自
    白與事實相符，應可採信。
二、按汽車行駛至交岔路口，左轉彎時，應距交岔路口30公尺前
    顯示方向燈或手勢，換入內側車道或左轉車道，行至交岔路
    口中心處左轉，並不得占用來車道搶先左轉；汽車行駛時，
    駕駛人應注意車前狀況及兩車並行之間隔，並隨時採取必要
    之安全措施；槽化線，用以引導車輛駕駛人循指示之路線行
    駛，並禁止跨越，道路交通安全規則第102條第1項第5款、
    第94條第3項前段、道路交通標誌標線號誌設置規則第171條
    第1項分別定有明文。被告既為領有合格駕駛執照之人，其
    駕駛前揭汽車上路時自應知悉並遵守上述規定，而依現場照
    片所示，本案車禍事故發生當時天候晴、晨光、柏油路面乾
    燥、無缺陷、無障礙物、視距良好等情，並無不能注意之情
    事，詎其竟疏未注意及此，未行至交岔路口中心即跨越槽化
    線，搶先左轉駛入民權路對向車道，適告訴人穿越上開道路
    ，亦殊未注意左右無來車，小心迅速穿越，雙方均閃避不及
    ，因而發生碰撞，肇致本案車禍，被告就本案事故之發生自
    有過失。而本案車禍事故經送交通部公路總局嘉義區監理所
    嘉雲區車輛行車事故鑑定會鑑定肇事責任，鑑定結果認被告
    駕駛自用小客車，行經閃光黃燈號誌交岔路口，未達路口中
    心處跨越槽化線，搶先左轉，逆向斜穿道路不當，與告訴人
    於劃設有分向線之路段穿越道路，未注意左右有無來車，小
    心穿越，同為肇事原因。嗣就該鑑定結果覆議後，覆議結果
    仍認被告駕駛自用小客車，行經閃光黃燈號誌交岔路口，未
    達路口中心處跨越槽化線，搶先左轉駛入對向車道且未注意
    車前狀況，與告訴人於劃設有行車分向線路段，欲跨越槽化
    線穿越道路，未注意左右無來車，小心迅速穿越，同為肇事
    原因等情，有交通部公路總局嘉義區監理所嘉雲區車輛行車
    事故鑑定會鑑定意見書（本院卷第154頁至第158頁）、交通
    部公路總局111年8月31日路覆字第1110090903號函暨檢附之
    覆議意見書（本院卷第279頁至第283頁）存卷可考，核與本
    院前揭認定結果相符，應屬可採。又告訴人因本案車禍受有
    頭皮鈍傷、下背挫傷、左膝部擦挫傷、牙齒斷裂、牙髓壞死
    、牙根吸收等傷害，亦有長庚醫療財團法人雲林長庚紀念醫
    院、嘉義長庚紀念醫院診斷證明書（偵卷第21頁、第23頁）
    附卷可佐，是告訴人因被告之過失行為而受有上開傷害，二
    者間顯具有相當因果關係，被告應負過失傷害之責任，甚為
    明確。至告訴人於本案事故亦有過失責任，然此僅屬量刑時
    應予考量之事由，不能因而解免被告之過失責任。
三、綜上所述，本案事證明確，被告犯行堪以認定，應予依法論
    科。
肆、論罪科刑
一、核被告所為，係犯刑法第284條前段之過失傷害罪。
二、被告於肇事後，在事故現場向到場處理之員警表示為肇事人
    ，自首而接受裁判，此有雲林縣警察局臺西分局交通分隊道
    路交通事故肇事人自首情形紀錄表1份（偵卷第41頁）存卷
    足憑，合於自首之要件，本院審酌其有面對司法及處理交通
    事故之決心，爰依刑法第62條前段之規定減輕其刑。
三、爰審酌被告疏未注意遵守交通規則，與告訴人發生車禍，致
    告訴人受有上開傷害，所為實有不該；惟念及被告終能坦承
    犯行，尚具悔意，且被告無刑事前科紀錄，有臺灣高等法院
    被告前案紀錄表1份附卷可參（本院卷第347頁），堪認其素
    行尚佳，並考量被告未能與告訴人成立調解，告訴人所受之
    損害均尚未獲得填補等情節；暨被告自陳高工畢業之智識程
    度，在南亞公司工作，月收入約新臺幣5萬元，離婚，育有2
    名子女，家中尚有母親、兄嫂及其子女之家庭生活經濟狀況
    （本院卷第335頁），兼衡被告本案之過失程度、告訴人所
    受傷勢情況暨檢察官、告訴代理人吳國銘就本案表示之意見
    等一切情狀，量處如主文所示之刑，並諭知易科罰金之折算
    標準。
伍、應適用之法律
一、刑事訴訟法第273條之1第1項、第299條第1項前段。
二、刑法第284條前段、第62條前段、第41條第1項前段。
三、刑法施行法第1條之1第1項。
本案經檢察官吳淑娟提起公訴，檢察官蕭仕庸、劉建良到庭執行
職務。
中　　華　　民　　國　　111 　年　　10　　月　　26　　日
                  刑事第六庭    法  官   鄭媛禎 　　　　
以上正本證明與原本無異。
如不服本判決應於收受判決後 20 日內向本院提出上訴書狀，並
應敘述具體理由；其未敘述上訴理由者，應於上訴期間屆滿後20
 日內向本院補提理由書（均須按他造當事人之人數附繕本）。
「切勿逕送上級法院」。
告訴人或被害人不服本判決，應具備理由請求檢察官上訴，及上訴期間之計算係以檢察官收受判決正本之日期為準。「切勿逕送上級法院」。　　　　　　　　　　　　　　　　
                                 書記官   王姵珺
中　　華　　民　　國　　111 　年　　10　　月　　28　　日